【裁判字號】    92,易,657
【裁判日期】    921113
【裁判案由】    竊盜等
【裁判全文】
臺灣士林地方法院刑事判決                          九十二年度易字第六五七號
    聲  請  人  臺灣士林地方法院檢察署檢察官
    被      告  乙○○
右列被告因竊盜等案件，經檢察官聲請簡易判決處刑（九十二年度偵字第七三三一號
），本院士林簡易庭認不宜以簡易判決處刑，移
院判決如左：
    主  文
乙○○無罪。
    理  由
一、聲請意旨略以：被告乙○○係甲○○所外聘之鏟土機司機，嗣因故遭解聘而心生
    不滿，詎於九十二年四月十七日上午九時十分許，在台北市南港高工校園內，竊
    取甲○○所有五金電動工具乙組、電焊機二組及鋼瓶三支，並以鏟土機之鏟斗載
    走，藏置於家中。並於當日某時許，以挖土機將甲○○所施工未完成之水泥柱鐵
    架推倒，於翌日經甲○○發現，並報警調閱監視錄影帶發現上情。案經被害人甲
    ○○訴請偵辦，因認被告乙○○涉犯刑法第三百二十條第一項之竊盜罪，及第三
    百五十四條之毀損罪嫌云云。
二、按犯罪事實應依證據認定之，無證據不得推定其犯罪事實。又不能證明被告犯罪
    者，應諭知無罪之判決，刑事訴訟法第一百五十四條、第三百零一條第一項分別
    定有明文。再告訴人之告訴，本以使被告受刑事訴追為目的，故其陳述是否與事
    實相符，自應調查其他證據，以資審認，苟其所為攻擊之詞，尚有瑕疵，則在此
    瑕疵未予究明以前，即不能遽採為斷罪之基礎（最高法院六十九年度臺上字第一
    五三一號判例參照）。另按事實之認定，應憑證據，如未能發現相當證據，或證
    據不足以證明，自不能以推測或擬制之方法，為裁判基礎；且被告否認犯罪事實
    所持之辯解，縱屬不能成立，仍非有積極證據足以證明其犯罪行為，不能遽為有
    罪之認定，最高法院分別著有四十年度臺上字第八六號判例、三十年度上字第一
    八三一號判例可資參照。
三、本件聲請意旨認被告涉有上開犯行，無非係以有監視錄影帶翻拍照及贓物領單等
    為其論據。訊據被告乙○○矢口否認竊盜及毀損犯行，辯稱九十二年四月十六日
    晚上十時許，告訴人說伊配合度不夠，叫伊將工具收拾乾淨離開，伊一方面深恐
    告訴人之工具留在現場被高工學生拿走，另方面因告訴人仍積欠伊新台幣（以下
    同）五萬餘元之工資未給（本案發生後告訴人已給付三萬三千元，尚餘二萬一千
    餘元，兩造對計價方式有爭執），伊很「賭濫」未拿到半毛錢，故將該些工具運
    回家存放，要告訴人拿積欠之工資去換回該些工具，又上揭水泥柱原本就傾斜，
    經扶正後僅用繩索綁住，因剷土機欲離開時須解開該繩索，伊解開繩索後忘記再
    綁好，致水泥柱傾斜，並非伊故意以剷土機推倒等語。
四、按刑法所謂竊盜罪，須有意圖為自己或第三人不法之所有，而竊取他人之動產為
    其構成要件，經查本件被告受僱為告訴人剷土、做水泥柱基座，其工資之算法，
    據告訴人稱：「我與被告於南港高工現場談時，即告知他一天工資七千元....。
    」，然被告稱：「告訴人打電話給我時，我就告訴他工資一天八千元。」，因此
    兩造對工資總額之計算會有二萬一千餘元之落差，告訴人自認已付清，然被告認
    為尚有二萬一千元未支付，被告因此拿走告訴人之上揭工具，欲等待告訴人拿積
    欠之工資去換回，其不過藉此以為催促還債之手段，並無意圖為自己所有之意思
    ，縱令其行為不當，亦僅應負民事上之責任，核與刑法竊盜罪之構成要件未符。
    次查刑法所謂毀損罪，是以毀棄、損壞他人之物或致令不堪用，換言之，須使所
    毀損之物失其全部或一部之效用為構成要件，本件告訴人所建造之未完成水泥柱
    鐵架，僅是約三十度左右之傾斜，有照片在卷足憑，而該鐵架事後業經告訴人扶
    正拉直，灌好水泥等情，亦經告訴人於審理時陳明，是該水泥柱鐵架雖有傾斜，
    然用人力即可扶正，扶正後仍可灌水泥，並未失其全部或一部之效用，揆諸前揭
    說明，被告所為，核與刑法毀損罪之要件未符，自難以該罪相繩，此外復查無其
    他積極證據足認被告有竊盜及毀損之情事，自屬不能證明其犯罪，自應為無罪判
    決之諭知。
據上論斷，應依刑事訴訟法第四百五十二條、第三百零一條第一項判決如主文。
本案經檢察官林聰良到庭執行職務。
中      華      民      國      九十二      年    十一    月    十三    日
                                  臺灣士林地方法院刑事第一庭
                                      審判長法  官  林  清  吉
                                            法  官  高  愈  杰
                                            法  官  張  國  棟
右正本證明與原本無異。
如不服本判決，應於判決送達後十日內，向本院提出上訴狀。
                                            書記官  蔡  佳  君
中      華      民      國      九十二      年    十一    月    十四    日


司法院資訊處製作；財團法人民間司法改革基金會備份。
